【裁判字號】    99,審易緝,5
【裁判日期】    990226
【裁判案由】    毒品危害防制條例
【裁判全文】
臺灣桃園地方法院宣示判決筆錄         99年度審易緝字第5號
公  訴  人  臺灣桃園地方法院檢察署檢察官
被      告  甲○○
指定辯護人  本院公設辯護人彭詩雯
上列被告因違反毒品危害防制條例案件，於中華民國99年2 月26
日下午5 時許，在本院第十法庭宣示判決，出席職員如下：
          法  官   林孟宜
          書記官   洪明媚
          通  譯
法官起立朗讀判決主文、犯罪事實要旨、處罰條文，及告以上訴
限制、期間並提出上訴狀之法院，且諭知記載其內容：
一、主  文：
    甲○○施用第二級毒品，累犯，處有期徒刑伍月，扣案甲基
    安非他命玖小包（驗餘淨重共肆點肆玖公克），均沒收銷燬
    之，扣案吸食器壹組，沒收之；又施用第一級毒品，累犯，
    處有期徒刑拾壹月；又施用第二級毒品，累犯，處有期徒刑
    伍月，扣案甲基安非他命貳小包（驗餘淨重共零點參玖公克
    ），均沒收銷燬之，扣案吸食器壹組，沒收之。應執行有期
    徒刑壹年陸月，扣案甲基安非他命拾壹小包（驗餘淨重共肆
    點捌捌公克），均沒收銷燬之，扣案吸食器貳組，均沒收之
    。
二、犯罪事實要旨：
    甲○○前於民國89年間，因施用毒品案件，經臺灣臺中地方
    法院以89年度毒聲字第4870號裁定送觀察、勒戒後，認無繼
    續施用毒品之傾向，於89年10月9 日執行完畢釋放出所，並
    經臺灣臺中地方法院檢察署檢察官以89年度毒偵緝字第534
    號為不起訴處分確定；復於上開觀察、勒戒執行完畢釋放出
    所後，5 年內之90年間，因施用毒品案件，經本院以90年度
    毒聲字第1789號裁定送觀察、勒戒後，認有繼續施用毒品之
    傾向，再經本院以90年度毒聲字第2383號裁定送強制戒治，
    並由臺灣桃園地方法院檢察署檢察官提起公訴，經本院以90
    年度訴字第1226號判決判處有期徒刑8 月及5 月，應執行有
    期徒刑1 年確定，嗣經本院以90年度毒聲字第4455號裁定停
    止戒治，所餘期間付保護管束，於91年5 月18日保護管束期
    滿執行完畢；又於91年間，因施用毒品案件，經本院以91年
    度毒聲字第3190號裁定送強制戒治，並由臺灣桃園地方法院
    檢察署檢察官提起公訴，經本院以92年度訴字第611 號判決
    判處有期徒刑1 年及5 月，應執行有期徒刑1 年2 月確定，
    嗣經本院以92年度毒聲字第1865號裁定停止戒治，所餘期間
    付保護管束，於92年11月1 日保護管束期滿執行完畢。另於
    91年間，因轉讓毒品案件，經本院以91年度訴字第1848號判
    決判處有期徒刑1 年2 月及8 月，應執行有期徒刑1 年6 月
    ，該案件經提起上訴後，經臺灣高等法院及最高法院分別以
    92年度上訴字第952 號判決、92年度臺上字第4638號判決駁
    回而確定，上開有期徒刑8 月、5 月、1 年、5 月、1 年2
    月及8 月，嗣經本院以93年度聲字第446 號裁定應執行有期
    徒刑3 年8 月確定，於95年3 月31日因縮短刑期假釋出監，
    所餘刑期付保護管束，並於96年2 月8 日縮刑保護管束期滿
    假釋未經撤銷，其未執行之刑，以已執行論而執行完畢。詎
    仍不知悔改，復為下列施用毒品之犯行：(一)基於施用第二級
    毒品之犯意，於98年2 月4 日下午某時，在桃園縣中壢市○
    村街78號5 樓之住處，以吸食器吸食方式施用第二級毒品甲
    基安非他命1 次。嗣為警於98年2 月4 日下午5 時30分許，
    在桃園縣中壢市○○○○街與榮安十五街口查獲，並扣得其
    施用毒品所剩餘之第二級毒品甲基安非他命9 小包（原淨重
    共4.5 公克，驗餘淨重共4.49公克）及被告所有供施用毒品
    所用之吸食器1 組；(二)基於施用第一級及第二級毒品之犯意
    ，於98年4 月11日晚上8 、9 時許，在桃園縣八德市○○路
    338 號9 樓之2 住處，分別以抽香菸方式施用第一級毒品海
    洛因及以吸食器吸食方式施用第二級毒品甲基安非他命（起
    訴書誤載為安非他命，應予更正）各1 次。嗣於98年4 月11
    日晚上9 時30分許，在桃園縣中壢市○○路與成章一街口為
    警查獲，並扣得其施用毒品所剩餘之第二級毒品甲基安非他
    命2 小包（原淨重共0.41公克，驗餘淨重共0.39公克）及被
    告所有供施用毒品所用之吸食器1 組。
三、處罰條文：
    毒品危害防制條例第10條第1 項、第2 項、第18條第1 項前
    段，刑法第11條、第47條第1 項、第38條第1 項第2 款、第
    51條第5 款。
四、協商判決除有刑事訴訟法第455 條之4 第1 項第1 款於本訊
    問程序終結前，被告撤銷協商合意或檢察官撤回協商聲請者
    ；第2 款被告協商之意思非出於自由意志者；第4 款被告所
    犯之罪非第455 條之2 第1 項所定得以協商判決者；第6 款
    被告有其他較重之裁判上一罪之犯罪事實者；第7 款法院認
    應諭知免刑或免訴、不受理者情形之一，及違反同條第2 項
    「法院應於協商合意範圍內為判決；法院為協商判決所科之
    刑，以宣告緩刑或2 年以下有期徒刑、拘役或罰金為限」之
    規定者外，不得上訴。
五、如有前項得上訴之情形者，得自收受判決送達之日起10日內
    ，向本院提出上訴書狀，上訴於第二審法院。
中    華    民    國    99    年     2    月    26    日
                            刑事庭法  官  林孟宜
以上正本證明與原本無異。
                                  書記官  洪明媚
中    華    民    國    99    年     2    月    26    日
附錄本案論罪科刑法條：
毒品危害防制條例第10條規定：
施用第一級毒品者，處6 月以上5 年以下有期徒刑。
施用第二級毒品者，處3 年以下有期徒刑。

司法院資訊處製作；財團法人民間司法改革基金會備份。
